【裁判字號】    99,訴,444
【裁判日期】    990615
【裁判案由】    違反毒品危害防制條例
【裁判全文】
臺灣屏東地方法院刑事判決               99年度訴字第444號
公  訴  人  臺灣屏東地方法院檢察署檢察官
被      告  甲○○
上列被告因違反毒品危害防制條例案件，經檢察官提起公訴（99
年度毒偵字第427 號），被告於準備程序中就被訴事實為有罪陳
述，經本院告知簡式審判程序之旨，並聽取當事人意見後，本院
合議庭裁定由受命法官獨任依簡式審判程序審理，判決如下：
    主  文
甲○○施用第一級毒品，處有期徒刑捌月。
    事  實
一、甲○○前於民國95年間，因施用毒品案件，經法院裁定送觀
    察勒戒，而於95年11月8 日執畢出所，並經臺灣高雄地方法
    院檢察署檢察官以95年度毒偵字第7388號為不起訴處分確定
    。詎其仍不知悔改，明知海洛因業經公告列為毒品危害防制
    條例之第一級毒品，不得持有、施用，竟基於施用第一級毒
    品之犯意，於98年11月17日16時20分接受採尿時回溯96小時
    內（不含警力拘束期間）之某時，在高雄某處，以將海洛因
    摻水置入針筒後注射血管之方式，施用第一級毒品海洛因1
    次。嗣於98年11月17日，甲○○因另案通緝為警查獲，後經
    其同意採集尿液送驗，結果呈現可待因、嗎啡陽性反應，始
    悉上情。
二、案經屏東縣政府警察局屏東分局報告臺灣屏東地方法院檢察
    署檢察官偵查起訴。
    理  由
一、本件係依刑事訴訟法第273 條之1 第1 項行簡式審判程序，
    其證據調查依同法第273 條之2 所定原不受審判外陳述排除
    之限制；又被告對於卷內各項證據亦不爭執證據能力，復無
    事證顯示有何違法取得或類此瑕疵之情，故卷內所列各項證
    據，自均有證據能力，合先敘明。
二、上揭犯罪事實，業經被告坦承不諱，復據前開採尿檢驗結果
    ，亦呈可待因、嗎啡陽性反應，有臺灣檢驗科技股份有限公
    司濫用藥物尿液檢驗報告、被告之尿液送驗代號與姓名對照
    表等件為憑（見警卷第10、7 頁），另外尚有調查報告、查
    獲施用毒品案件報告表所示查獲情形附卷可稽（見警卷第2
    、14頁）。是被告雖因記憶之故，無從精確自白施用毒品細
    節（見本院99年6 月3 日審判筆錄第4 頁），然其於為警採
    尿查獲前確有該次施用毒品行為，既有前開證據互核勾稽，
    自堪認屬實。從而本件事證皆已明確，被告犯行洵足認定，
    應依法論科。
三、查被告前因施用毒品案件，經法院裁定送觀察勒戒執行等情
    ，業如前述，並有前案紀錄表、刑案資料查註紀錄表各1 份
    可考，其於觀察勒戒執行完畢後，5 年內再犯本件施用毒品
    罪，應依毒品危害防制條例第23條第2 項予以追訴。按海洛
    因係毒品危害防制條例第2 條第2 項第1 款所定第一級毒品
    。核被告所為，係犯毒品危害防制條例第10條第1 項之施用
    第一級毒品罪。被告持有毒品之低度行為應被施用之高度行
    為所吸收，不另論罪。爰審酌被告已因施用毒品案件，迭經
    觀察勒戒、判處刑罰，素行非佳，觀其甫因施用毒品案件，
    於97年12月1 日經本院以97年度訴字第1377號判處有期徒刑
    6 月確定（後於99年5 月17日執畢出監），有上開前案紀錄
    資料為憑，竟仍繼續施用毒品，復於98年11月間為本件犯行
    ，顯見毫無警惕之情，實不宜寬貸，惟念及被告尚知坦然面
    對司法、供承罪行不諱，犯後態度非劣等一切情狀，量處如
    主文所示之刑，以資懲儆。
據上論斷，應依刑事訴訟法第273 條之1 第1 項、第299 條第1
項前段，毒品危害防制條例第10條第1 項，判決如主文。
本案經檢察官曾士哲到庭執行職務
中    華    民    國    99    年     6    月    15    日
                  刑事第四庭    法  官  江振源
以上正本證明與原本無異
如不服本判決，應於判決送達後10日內向本院提出上訴書狀（應
附繕本），其未敘述上訴理由者，應於上訴期間屆滿後20日內補
提理由書狀於本院，上訴於臺灣高等法院高雄分院。
中    華    民    國    99    年     6    月    17    日
                                書記官  潘豐益
附錄本判決論罪科刑法條：
毒品危害防制條例第10條
施用第一級毒品者，處六月以上五年以下有期徒刑。
施用第二級毒品者，處三年以下有期徒刑。

司法院資訊處製作；財團法人民間司法改革基金會備份。
